# 1.4. Participações (Base)

Este documento esclarecerá as participações da equipe referentes à primeira entrega do projeto. Sua divisão é dada em tabelas de cada foco da Entrega 1 - [Design Sprint](1.1.DesignSprint.md#11-módulo-design-sprint), [Artefatos Generalistas](1.2.ArtefatoGeneralista.md#12-módulo-artefato-generalista) e a [modelagem dos Diagramas BPNM](#módulo-modelagem-bpmn-foco_3]), respectivamente. As tabelas são divididas da seguinte maneira:

|Nome do Membro | Contribuição | Significância da Contribuição para o Projeto (Excelente/Boa/Regular/Ruim/Nula) | Comprobatórios Claros (com link) |
|---------------|--------------|--------------------------------------------------------------------------------|---------------------------|
| Fulano  |  1. Participação nas Etapas da Design Sprint elaborando artefatos | Boa | Registro nos Versionamentos do Documento de Design Sprint, conforme (link) |

/// caption | <
Tabela 1 — Exemplo de aplicação da participação do membro pela tabela no respectivo foco do projeto.
///
/// caption
Fonte: Profa. Milene Serrano
///

Comprobatórios se darão na forma de links aos commits realizados no Github, os autores de cada documento e, quando necessário, link às gravações de reuniões realizadas no YouTube.

<br>

## Foco 1 - Módulo de Design Sprint

|Nome do Membro | Contribuição | Significância da Contribuição para o Projeto (Excelente/Boa/Regular/Ruim/Nula) | Comprobatórios Claros (com link) |
|---------------|--------------|--------------------------------------------------------------------------------|---------------------------|
| Rodrigo Orlandi | 1. Participação na fase de Unpack; <br> 2. Participação na fase de Sketch; <br> 3. Elaboração de documentos de apoio para o projeto.          | Boa   |  1. Reunião gravada pelo Google Meet do dia 07/04/2025, e pelo Discord no dia 10/04/2025 conforme [link](https://www.youtube.com/watch?v=E5UFk_MEU1g) e [link](https://youtu.be/u2wkCnUb_PA); <br> 2. Contribuição no documento de Sketch [link - ADICIONAR DEPOIS DO COMMIT]; <br> 3. Documento de Reunião 1 e 2, Conforme [link](https://docs.google.com/document/d/1-L8mSf3YPFwAi2h_zZYhMdjDSgVy3QwgNp_WSID1aKo/edit?usp=sharing) e [Link](https://docs.google.com/document/d/1ZVux8FZvy8z9uvHv9_QiofOSZrNCEjRDKzJAPMBVwNA/edit?usp=sharing), Documentos gerais para ajuda em Artefatos, conforme [link](https://drive.google.com/drive/folders/11CszYz0sgpm7X65R1tsoaDXnOXYUhs17?usp=drive_link) |
| Rodrigo Gontijo  |    |    |   |
| Henrique Galdino |    |    |   |
| João Marques     |1. Participação na fase de Unpack; 2. Participação na fase de Protótipo    | Boa   | 1. Reunião gravada pelo Google Meet do dia 07/04/2025 conforme [link](https://youtu.be/E5UFk_MEU1g?si=38y0W7haSOCdGYPK); 2. Commit disponível em [link](https://github.com/UnBArqDsw2025-1-Turma02/2025.1-T02-_G5_EuSeiQueroCompatilhar_Entrega_01/commit/91316d340b470e88069ff86bb6d738b78fab9dbb), [link](https://github.com/UnBArqDsw2025-1-Turma02/2025.1-T02-_G5_EuSeiQueroCompatilhar_Entrega_01/commit/8b8ff1844cfa689e8512e9abfec56e040ac2a45f) e [link](https://github.com/UnBArqDsw2025-1-Turma02/2025.1-T02-_G5_EuSeiQueroCompatilhar_Entrega_01/commit/7e9a7887a66bd81e9cd2b7f7b620f6afdbca9477) |
| João Paulo       |    |    |   |
| Fernando Gabriel |1. Participação na fase de Unpack; <br> 2. Participação na fase de Decision    |  Boa  | 1. Reunião gravada pelo Google Meet do dia 07/04/2025, e pelo Discord no dia 10/04/2025 conforme [link](https://www.youtube.com/watch?v=E5UFk_MEU1g) e [link](https://youtu.be/u2wkCnUb_PA); 2. Commit disponivel em [link](https://github.com/UnBArqDsw2025-1-Turma02/2025.1-T02-_G5_EuSeiQueroCompatilhar_Entrega_01/commit/f533d11a71168c54f6cbecb8819c4d18b251ba59)    |
| Júlio César      |   1. Participação na fase de Unpack; <br> 2. Participação na fase de Decision  |  Boa  | 1. Reunião gravada pelo Google Meet do dia 07/04/2025, e pelo Discord no dia 10/04/2025 conforme [link](https://www.youtube.com/watch?v=E5UFk_MEU1g) e [link](https://youtu.be/u2wkCnUb_PA); 2. Commit disponivel em [link](https://github.com/UnBArqDsw2025-1-Turma02/2025.1-T02-_G5_EuSeiQueroCompatilhar_Entrega_01/commit/f533d11a71168c54f6cbecb8819c4d18b251ba59)  |
| Matheus Ferreira | 1. Participação na fase de Test/Validate   | Boa   |  1. Reunião gravada pelo Google Meet do dia 07/04/2025 conforme [link](https://www.youtube.com/watch?v=E5UFk_MEU1g); 2. Commit disponivel em [link](https://github.com/UnBArqDsw2025-1-Turma02/2025.1-T02-_G5_EuSeiQueroCompatilhar_Entrega_01/commit/ef173fa69101686d2a1e8612af48a32f4cb07189)  |
| Vitor Pereira    |    |    |   |
| Igor Thiago      | 1. Participação na fase de Test/Validate   | Boa    | 1. Reunião gravada pelo Google Meet do dia 07/04/2025, e pelo Discord no dia 10/04/2025 conforme [link](https://www.youtube.com/watch?v=E5UFk_MEU1g) e [link](https://youtu.be/u2wkCnUb_PA); 2. Commit disponivel em [link](https://github.com/UnBArqDsw2025-1-Turma02/2025.1-T02-_G5_EuSeiQueroCompatilhar_Entrega_01/commit/ef173fa69101686d2a1e8612af48a32f4cb07189) |

/// caption | <
Tabela 2 — Contribuições da equipe no foco de Design Sprint.
///
/// caption
Fonte: Rodrigo Orlandi(Autor)
///

<br>

## Foco 2 - Módulo de Artefatos Generalistas 

|Nome do Membro | Contribuição | Significância da Contribuição para o Projeto (Excelente/Boa/Regular/Ruim/Nula) | Comprobatórios Claros (com link) |
|---------------|--------------|--------------------------------------------------------------------------------|---------------------------|
| Rodrigo Orlandi |  1. Participação na implementação do documento de Rich Pictures e na realização; <br> 2. Implementação do 5W2H e de seu artefato <br> 3. Elaboração de documentos de apoio para o projeto. | Boa |  1. Implementação [neste commit](https://github.com/UnBArqDsw2025-1-Turma02/2025.1-T02-_G5_EuSeiQueroCompatilhar_Entrega_01/commit/5a3384140c5e16cff31b765bbf746170897725a4); <br> 2. Implementação [neste commit](https://github.com/UnBArqDsw2025-1-Turma02/2025.1-T02-_G5_EuSeiQueroCompatilhar_Entrega_01/commit/61aa8c4b736dca9dc1fdbabe84ff4cee676cd871); <br> 3. Reunião 1 e 2, Conforme [link](https://docs.google.com/document/d/1-L8mSf3YPFwAi2h_zZYhMdjDSgVy3QwgNp_WSID1aKo/edit?usp=sharing) e [Link](https://docs.google.com/document/d/1ZVux8FZvy8z9uvHv9_QiofOSZrNCEjRDKzJAPMBVwNA/edit?usp=sharing) |
| Rodrigo Gontijo  |    |    |   |
| Henrique Galdino |    |    |   |
| João Marques     |1. Participação na realização do Rich Picture; 2. Participação da implementação do Glossário e seu documento.    | Regular   | Implementação  [neste commit](https://github.com/UnBArqDsw2025-1-Turma02/2025.1-T02-_G5_EuSeiQueroCompatilhar_Entrega_01/commit/2be71ebafa3e3bd83ded05c7c74b73adf2a4033e);  |
| João Paulo       |    |    |   |
| Fernando Gabriel | 1. Participação da implementação do Diagrama Causa-Efeito    |  Boa   |  1. Implementação [neste commit](https://github.com/UnBArqDsw2025-1-Turma02/2025.1-T02-_G5_EuSeiQueroCompatilhar_Entrega_01/commit/6b2183f509d7f419da4af1b37a898748fafc96ff);   |
| Júlio César      |  1. Participação da implementação do Diagrama Causa-Efeito  |  Boa  |  1. Implementação [neste commit](https://github.com/UnBArqDsw2025-1-Turma02/2025.1-T02-_G5_EuSeiQueroCompatilhar_Entrega_01/commit/6b2183f509d7f419da4af1b37a898748fafc96ff);  |
| Matheus Ferreira | 1. Participação da implementação do Glossário   | Boa   | 1. Implementação [neste commit](https://github.com/UnBArqDsw2025-1-Turma02/2025.1-T02-_G5_EuSeiQueroCompatilhar_Entrega_01/commit/5bcb433188cbbfaf8af03e171355b91e287ff2c5);  |
| Vitor Pereira    |    |    |   |
| Igor Thiago      | 1. Participação da implementação do Plano de Riscos   | Boa   |  1. Implementação [neste commit](https://github.com/UnBArqDsw2025-1-Turma02/2025.1-T02-_G5_EuSeiQueroCompatilhar_Entrega_01/commit/e8241803e61ff927d820d3e6d417741f061fb3d1);  |

/// caption | <
Tabela 3 — Contribuições da equipe no foco de Artefatos Generalistas.
///
/// caption
Fonte: Rodrigo Orlandi(Autor)
///

<br>

## Foco 3 - Módulo de Modelagem BPMN

|Nome do Membro | Contribuição | Significância da Contribuição para o Projeto (Excelente/Boa/Regular/Ruim/Nula) | Comprobatórios Claros (com link) |
|---------------|--------------|--------------------------------------------------------------------------------|---------------------------|
| Rodrigo Orlandi  |    |    |   |
| Rodrigo Gontijo  |    |    |   |
| Henrique Galdino |    |    |   |
| João Marques     |    |    |   |
| João Paulo       |    |    |   |
| Fernando Gabriel | 1. Participação da implementação da Metodologia BPMN   |   Boa  | 1. Implementação [neste commit](https://github.com/UnBArqDsw2025-1-Turma02/2025.1-T02-_G5_EuSeiQueroCompatilhar_Entrega_01/commit/c9d9a01fe8a395ea12e45d6a98fb288e4eb32e9e);  |
| Júlio César      |  1. Participação da implementação da Metodologia BPMN  |  Boa  | 1. Implementação [neste commit](https://github.com/UnBArqDsw2025-1-Turma02/2025.1-T02-_G5_EuSeiQueroCompatilhar_Entrega_01/commit/36f6bd8ddf02ca1699705b84147a82bb7f2694f2);  |
| Matheus Ferreira | 1. Participação da implementação da Metodologia BPMN   | Boa   | 1. Implementação [neste commit](https://github.com/UnBArqDsw2025-1-Turma02/2025.1-T02-_G5_EuSeiQueroCompatilhar_Entrega_01/commit/36f6bd8ddf02ca1699705b84147a82bb7f2694f2);  |
| Vitor Pereira    |    |    |   |
| Igor Thiago      | 1. Participação da implementação da Metodologia BPMN   | Boa   | 1. Implementação [neste commit]( https://github.com/UnBArqDsw2025-1-Turma02/2025.1-T02-_G5_EuSeiQueroCompatilhar_Entrega_01/commit/89d6f788f097506407fed1501ebb8a9eab7bbf6b);  |

/// caption | <
Tabela 4 — Contribuições da equipe no foco de Modelagem BPNM.
///
/// caption
Fonte: Rodrigo Orlandi(Autor)
///

## Histórico de versão:

| Versão | Alteração                  | Responsável     | Revisor | Data       | Detalhes da Revisão |
| -      | -                          | -               | -       | -          | -                   |
| 1.0    | Elaboração do documento | [Rodrigo Orlandi](https://github.com/orlandirodrigo) | | 11/04/2025 | |
| 1.1    | Adição Parte Júlio | [Julio Cesar](https://github.com/Julio1099) | | 11/04/2025 | |
| 1.2    | Adição Parte fernando | [Fernando Gabriel](https://github.com/show-dawn) | | 11/04/2025 | |
| 1.3    | Adição Parte João Marques | [Joao Victor Marques](https://github.com/jmarquees) | | 11/04/2025 | |
| 1.4    | Adição Parte Matheus e Igor | [Matheus Ferreira](https://github.com/matferreira1) | | 11/04/2025 | |
